臺灣板橋地方法院刑事判決　　　　　　　　　　　　　九十年度易字第三一０六號
　　公　訴　人　臺灣板橋地方法院檢察署檢察官
　　被　　　告　甲○○
右列被告因竊盜案件，經檢察官提起公訴（九十年度偵字第一三五一一號），本院判
決如左：
    主  文
甲○○攜帶兇器毀越安全設備於夜間侵入住宅竊盜，處有期徒刑捌月。
    事  實
一、甲○○前有妨害自由、強盜、賭博及違反就業服務法等前科，最近一次於民國（
    下同）八十八年一月四日因竊盜案件，經臺灣士林地方法院判判決科罰金四千元
    確定，並於同年月二十六日繳清罰金而執行完畢（均未構成累犯）。詎甲○○仍
    不知悔改，竟另行基於為自己不法所有之意圖，於九十年四月二十九日凌晨四時
    至五時之夜間某分許，在乙○○位於臺北縣樹林市○○街五之一號住處，以不詳
    之兇器毀壞該處客廳窗戶外鐵窗之四根鐵條，再徒手扳開鐵條後，踰越該安全設
    備之窗戶及鐵窗而進入之方法，侵入乙○○住宅之客廳內，竊取乙○○所有掛於
    神像上之金牌三面。甲○○於得手後，即將該三面金牌攜至位於臺中市○○路之
    某銀樓變賣，得款新臺幣（下同）共四千元，並花用完盡。嗣於同日上午六時許
    ，乙○○發覺住處遭竊而報案後，經警在其上址住處採得甲○○之指紋，始偵悉
    上情。
二、案經臺北縣警察局樹林分局報告臺灣板橋地方法院檢察署檢察官偵查起訴。
    理  由
一、訊據被告甲○○固供認有於右揭地點，徒手扳開被害人乙○○住處客廳窗戶外鐵
    窗之鐵條後，爬窗侵入客廳竊得三面金牌，並攜往臺中市○○路之某銀樓變賣得
    款四千元，嗣花用完盡等情屬實，惟另辯稱：伊是於九十年四月二十九日早上五
    點半進去偷的，窗戶上的鐵條是先前就被破壞了，不是伊破壞的，伊只是把它扳
    開來而已云云。經查本件被告係剪斷乙○○住處窗戶鐵窗之四根鐵條後，從窗戶
    進入，竊走放在客廳神像上之三面金牌乙節，業據被害人乙○○於警訊及本院調
    查時指訴明確在卷（見偵查卷第八頁背面、本院九十年十月十七日訊問筆錄）。
    核與查獲本件之證人即臺北縣警察局樹林分局刑事組偵查員丙○○到庭具結證稱
    ：本件是被告侵入住宅竊取客廳神像的金牌，伊採取玻璃上的指紋送鑑定後，才
    得知是被告竊取的，被告是剪斷客廳旁邊窗戶的四根鐵窗上面部分後，再扳開而
    後進入，被告並沒有破壞窗戶玻璃，是新的剪斷痕跡等情相符（見九十一年四月
    三日審判筆錄），且證人丙○○於被害人住處內採得之指紋，經送內政部警政署
    刑事警察局鑑驗結果，確認為被告之指紋無訛，亦有該局九十年五月十六日（九
    十）刑紋字第六五五九０號鑑驗書乙份附卷可稽。故被害人乙○○及證人丙○○
    均一致指證鐵窗之四根鐵條係遭剪斷，且證人丙○○更陳明屬新剪斷之痕跡，被
    告亦不否認有徒手扳開鐵條之情事，足徵係被告剪斷該鐵窗之鐵條，否則焉有如
    被告所辯，於其著手行竊時鐵條湊巧業遭他人破壞之理？再者，被告徒手並不足
    以剪斷被害人乙○○住處鐵窗之鐵條，應係使用屬油壓剪類之工具，衡情在客觀
    上足以對人之生命、身體構成威脅，自屬兇器之一種，又本件係警方於事後比對
    指紋始偵悉係被告所為，被告並非當場被查獲，則其所使用之不詳兇器未能扣案
    ，亦不悖於常情，是以被告係使用不詳之兇器毀越安全設備之鐵窗而侵入竊盜乙
    節應堪以認定，被告辯稱未破壞鐵窗云云，自屬無據而不足採信。次查九十年四
    月二十九日臺北地區之日出時間為凌晨五時十九分，有九十年臺北地區日出日沒
    時刻表乙紙附於偵卷可參。被告就侵入被害人乙○○住處行竊之時間，初於警訊
    時供承為九十年四月二十九日凌晨四、五點左右（見偵查卷第三頁背面），嗣於
    本院九十一年二月八日庭訊時，被告即翻異前供改稱係於當天凌晨五時三十分侵
    入行竊，並供稱僅徒手推開窗戶云云，惟經被害人乙○○當庭指明其住處鐵窗之
    鐵條有遭剪斷之情事時，被告始供明僅徒手扳開鐵條，惟仍矢口否認有破壞鐵窗
    之行為（均見九十一年三月一日訊問筆錄），本院斟酌被告於緝獲初次訊問時，
    猶辯稱現場並無鐵窗云云，復迄被害人當庭指駁被告確有剪斷鐵窗時，被告始供
    認僅有徒手扳開鐵條之行為等情事，足徵被告於本院訊問時所供述之犯罪時間，
    應係避重就輕之詞，尚不足資為有利於被告之認定。且衡情被告對於犯罪時間及
    過程之記憶，屢屢因時日經過而日趨模糊，故距離犯罪時間愈短，記憶愈鮮明，
    從而本院認被告侵入住宅行竊之時間，應以其於警訊中之供述始為可採，則堪認
    本件犯罪時間，係於當日凌晨四時至五時間之夜間某分許。故本案事證明確，被
    告犯行洵堪認定，應予依法論科。
二、被告甲○○以不詳之兇器毀越鐵窗之安全設備，於夜間侵入住宅竊盜，核其所為
    係犯刑法第三百二十一條第一項第一款、第二款及第三款之加重竊盜罪。故公訴
    人認被告涉有刑法第三百二十一條第一項第一款所定之夜間侵入住宅竊盜犯行，
    漏未論擬同條項第二款之毀越安全設備及第三款之攜帶兇器，其起訴法條尚有未
    洽，應予敘明。爰審酌被告有前開事實欄所載犯罪科刑之紀錄（均未構成累犯）
    ，有臺灣高等法院檢察署刑案紀錄簡覆表乙份在卷可參，素行已非良好，及其犯
    罪之動機、目的、手段、所竊取財物價值、並將賣得價款四千元花用完盡，與事
    後雖坦承踰越鐵窗侵入住宅竊盜等犯行，惟猶飾詞否認其餘犯行等一切情狀，量
    處如主文所示之刑，以資懲儆。至於被告甲○○用以供本案竊盜犯行所用之不詳
    兇器，並未查扣在案，本院復查無其他可資證明該不詳兇器尚未滅失之證據，故
    不併為沒收之諭知，附此敘明。
據上論斷，應依刑事訴訟法第二百九十九條第一項前段，刑法第三百二十一條第一項
第一款、第二款、第三款，判決如主文。
本案經檢察官陳伯厚到庭執行職務
中      華      民      國      九十一      年      四    月    十七    日
                                臺灣板橋地方法院刑事第三庭
                                      法  官    陳志揚
右正本證明與原本無異。
如不服本判決，應於判決送達後十日內向本院提出上訴狀 (應附繕本) ，上訴於
臺灣高等法院。
                                      書記官    陳慶樹
中      華      民      國      九十一      年      五    月      六    日
附錄本案論罪科刑法條全文：
刑法第三百二十一條：
  犯竊盜罪而有左列情形之一者，處六月以上五年以下有期徒刑：
  一、於夜間侵入住宅或有人居住之建築物、船艦或隱匿其內而犯之者。
  二、毀越門扇、牆垣或其他安全設備而犯之者。
  三、攜帶兇器而犯之者。
  四、結夥三人以上而犯之者。
  五、乘火災、水災或其他災害之際而犯之者。
  六、在車站或埠頭而犯之者。
  前項之未遂犯罰之。
